# 公司预计停产两年且未来经营方向不确定，应如何进行核算及发表审计意见？

提问人：土豆拉拉 时间：2017-05-25 17:40:19
请教陈版，某上市公司全资子公司因业务调整预计停产两年，未来生产方向尚不确定，停产期间该公司相关固定资产是否正常计提折旧并计入管理费用？还是依据非持续经营假设，进行减值判断及报表的编制？公司账面上是否有足够的现金维持人员工资发放等事项是否影响非持续经营假设的判断？作为审计人员，如何判断是以未来经营存在不确定性而发表带强调事项段的意见，还是出具非持续经营假设报告？

回答人：chenyiwei
不清楚你的具体情况。判断持续经营假设适用性应主要考虑日后复产的可能性大小，以及停产期间是否仍有足够现金流用于应付各项现金支出等。

提问人：土豆拉拉 时间：2017-05-31 16:42:14
感谢您的答复，依集团目前的通知，仅说明了由于产品线落后，暂定停产两年。停产期间职工工资仍由停产企业发放。未来复产的可能性没有提及，即便复产也需要更换新的生产线，现在有点困惑的就是，这个算不算非持续经营。

回答人：chenyiwei
如果目前已经停产，未来复产的可能性取决于来自外部的重大资本性投入，则总体上倾向于非持续经营，并对现有的固定资产等谨慎地计提减值准备。

提问人：zengfengxia 时间：2017-06-01 10:25:10
陈版在点评中提到的“目前已经停产，未来复产的可能性取决于来自外部的重大资本性投入，则总体上倾向于非持续经营”这个判断依据从准则层面有来源吗？ 如果该企业账面上有足够的现金，未来 12 个月足以支付薪酬等可预见的现金流出，但同时存在产线落后，后续需大股东增加投入才能复产的情形，大股东意图继续投入的意图比较明确，能认定其不再符合持续经营假设吗？

回答人：chenyiwei
如果大股东已有确定承诺继续对公司进行投入以确保复产，则可以认为符合持续经营假设适用条件。

提问人：zengfengxia 时间：2017-06-02 14:15:53
谢谢陈版回复! 若大股东承诺尚不确定，但公司账面现金足以支付未来 12 个月可预见现金流出，能判定持续经营存在重大不确定性吗？

回答人：chenyiwei
一般认为无重大不确定性。

提问人：zengfengxia 时间：2017-06-05 09:21:30
谢谢陈版! 那能不能这么理解，对公司流动性风险评估后，只要认为在未来 12 个月内无流动风险敞口，一般来说，认为其持续经营不存在重大不确定性？

回答人：chenyiwei
一般可以是这样。但对于长期无业务经营，未来不明朗的企业，就算账面现金还可以支撑一段时间，还是要考虑其持续经营问题的。